【裁判字號】    92,抗,144
【裁判日期】    920619
【裁判案由】    強盜等
【裁判全文】
臺灣高等法院高雄分院刑事裁定                      九十二年度抗字第一四四號
    抗  告  人  甲○○
    即  被  告
右列抗告人因強盜等案件，不服臺灣高雄地方法院中華民國九十二年五月七日裁定（
九十二年度訴字第一一六五號），提起抗告，本院裁定如左：
    主  文
抗告駁回。
    理  由
一、本件抗告意旨略以：
（一）抗告人即被告甲○○因將汽車借予友人張國祥使用而發生搶案，又借錢給金國
      慶純為朋友關係，金國慶尚欠被告金錢未歸還且因與人結怨，導致其自身與他
      的朋友『黑仔』及『萬良』手腳被人砍成重傷，急需金錢幫其友人支付醫藥費
      而向被告借錢，經被告拒絕並以言語數落斥回，金國慶因此心中怨恨被告而故
      意陷害，將涉犯強盜案件及違反槍砲彈藥刀械管制條例二案，均嫁禍栽贓予被
      告，被告對張國祥及金國慶所犯之強盜罪一案完全不知情亦未參與之，如何論
      被告具有犯意聯絡及行為分擔，被告所以知悉該案犯罪分贓過程，係自稱『阿
      國』者打電話告知被告，且已將所知道之實情經過全盤供出，為此申請交保追
      查證據，以免被告蒙受不平之冤獄。
（二）被告被逮捕當日，曾遭受警方人員毆打及恐嚇；再者，被告家中發生火災，且
      被告之母年紀老邁，請求解除禁見通信或予以交保候傳，為此提起本件抗告，
      請求撤銷原裁定等語。
二、經查：抗告人甲○○因違反槍砲彈藥刀械管制條例、強盜等罪，經原審法院訊問
    後，認為抗告人犯罪嫌疑重大，而所犯為最輕本刑五年以上有期徒刑之刑法第三
    百三十條、槍砲彈藥刀械管制條例第十一條、第十二條等之重罪，且共犯張國祥
    及不詳姓名之『弟仔』、『肉羹』在逃，有勾串證人、共犯之虞，非予羈押顯難
    進行審判，有羈押、禁止接見及通信之必要，而於九十二年五月七日，依刑事訴
    訟法第一百零一條第一項第二款、第三款及同法第一百零五條第三項之規定，予
    以執行羈押、禁止接見及通信。抗告意旨以抗告人涉犯該強盜案件，係於完全不
    知情之狀況下，遭警刑求、恐嚇及同案被告誣陷、栽贓所致，並已將所知案情供
    出，又其家中發生火災、有年事已高之母親需人照料，無禁止抗告人接見及通訊
    之必要云云。惟按羈押必要與否，應按照訴訟進行程度，及其他一切情事，由法
    院斟酌認定，最高法院著有二十九年抗字第五七號判例可資參照，故被告之犯罪
    嫌疑是否重大，有無羈押之必要，係屬事實審法院得自由裁量、判斷之職權，苟
    其此項裁量、判斷並不悖乎通常一般之日常生活經驗之定則或論理法則，又於裁
    定書內論述其何以作此判斷之心證理由者，即不得任意指摘其為違法，據為提起
    抗告之合法理由；查本件抗告人甲○○涉嫌強盜等案件，原審法院裁定抗告人自
    九十二年五月七日起羈押，斯時該案尚未審結，原審法院因認抗告人犯罪嫌疑重
    大，且涉嫌人非僅被告而已，尚牽涉其他共同強盜犯罪者，故仍有羈押、禁止接
    見及通信之必要等情，依上說明，乃為原審法院得自由裁量、判斷之職權，原裁
    定既已記載其為此項判斷之心證理由，經核此項判斷亦與經驗法則、論理法則無
    違，自不容抗告人任意指為違法，抗告意旨執以指摘原裁定不當，為無理由，應
    予駁回。
三、據上論結，應依刑事訴訟法第四百十二條，裁定如主文。
中    華    民    國      九十二      年      六      月     十九   日
                              臺灣高等法院高雄分院刑事第七庭
                                  審判長法官  李春昌
                                        法官  莊飛宗
                                        法官  黃憲文
右正本證明與原本無異。
不得再抗告。
                                  法院書記官  黃英彥
中    華    民    國      九十二      年      六      月     十九   日


司法院資訊處製作；財團法人民間司法改革基金會備份。
